臺灣彰化地方法院刑事判決　　　　　　　　　　　　　　九十三年度易字第六五號
　　公　訴　人　臺灣彰化地方法院檢察署檢察官
　　被　　　告　乙○○
右列被告因竊盜案件，經檢察官提起公訴（九十二年度偵字第九二二○、九五九六號
），及移
、二四七七號），本院依簡式審判程序判決如左：
    主  文
乙○○連續攜帶兇器，毀壞門扇竊盜，累犯，處有期徒刑壹年陸月。
扣案之老虎鉗壹支、十字起子貳支沒收之。
    事  實
一、乙○○前於民國九十一年間因竊盜案件，經本院判處有期徒刑十月確定，甫於九
    十二年八月二十七日執行完畢，詎仍猶不知悔改，竟意圖為自己不法所有之概括
    犯意，於如附表所示之時間、地點，持客觀上足以對他人之生命、身體造成危險
    ，可供兇器使用之老虎鉗、十字起字或徒手，各以如附表所示之方式，先後十二
    次竊取戊○○、辛○○、癸○○、丑○○、丁○○、丙○○○、壬○○、子○○
    農田水利會、甲○○、己○○、庚○○○之財物（詳細財物名稱、價值各如附表
    所示），除如附表編號九所示，乙○○甫於拆下玻璃窗之鋁片八片，適子○○農
    田水利會之員工王有達到場，遂因驚慌倉皇逃離現場，致未得逞而未遂外，其餘
    各次均得手，乙○○於竊得鋁門、窗框、玻璃窗之鋁片等物後，隨即出售變賣得
    款花用。嗣先於九十二年十一月二十六日下午一時十分許，乙○○於竊得如附表
    編號五所示之財物後，正搬運至其所騎乘之腳踏車之際，在子○○埔心鄉○○路
    ○段二一八之四號前為警查獲，當場扣得其所有供竊盜所用之老虎鉗、十字起子
    各一支；又於同年十二月三十日十時二十分，在子○○埔心鄉○○路○段二九四
    號前，於乙○○適將竊得如附表編號七所示財物搬往其所騎乘之腳踏車時，為警
    當場查獲，並扣得其所有供竊盜所用之十字起子一支；復於九十三年二月二十五
    日十二時三十分許，在子○○員林鎮○○路及永昌路口附近，騎乘其竊得之如附
    表編號十所示之ＵＤＬ─三八一號輕機車，為警查獲；再於同年三月二十二日十
    時三十分許，在子○○埔心鄉○○村○○路七七巷一三○號後方農地，甫將其竊
    得之如附表編號十二所示鐵條置於其騎乘之腳踏車上之際，為己○○發現行跡可
    疑，報警處理，始查悉上情。
二、案經子○○警察局員林分局報請臺灣彰化地方法院檢察署檢察官偵查，及子○○
    警察局員林分局、溪湖分局報告臺灣彰化地方法院檢察署檢察官移送併案審理。
    理  由
一、右開事實，業據被告乙○○於警詢、偵查中及本院審理時坦承不諱，核與被害人
    戊○○、辛○○、癸○○、丑○○、丁○○、丙○○○、壬○○、黃伯旭、王有
    達（以上二人為子○○農田水利會員工）、甲○○、己○○、庚○○○於警詢指
    陳失竊情節相符，並有贓物認領保管單五張及被告帶同警員至犯罪地點所拍攝之
    照片及查獲照片共二十五張、車輛失竊、車牌失竊資料個別查詢報表─查詢車輛
    認可資料一份及其所有供竊盜所用之老虎鉗一支、十字起子二支扣案可稽，足徵
    被告自白與事實相符，可以採信。本件事證明確，被告犯行堪以認定。
二、查被告竊取附表編號一至九所用之老虎鉗、十字起子，前端為金屬材質、質地堅
    硬，均為客觀上足以危害他人生命、身體安全，具有危險性，自屬兇器；又被告
    打破門扇玻璃，該玻璃性質上屬於門扇結構不可分離之一部份，自應評價為門扇
    ，已使該門扇喪失其防閑效用，而窗戶具有隔絕防閑之作用，為安全設備。核被
    告附表編號一至三、五所為，係犯刑法第三百二十一第一項第二、三款之攜帶兇
    器，毀壞門扇竊盜罪；附表編號八所為，係犯刑法第三百二十一第一項第二、三
    款之攜帶兇器，毀壞安全設備竊盜罪；附表編號四、六、七所為，係犯刑法第三
    百二十一條第一項第三款之攜帶兇器竊盜罪；附表編號九所為，係犯刑法第三百
    二十一條第二項、第一項第三款之攜帶兇器，踰越安全設備竊盜未遂罪；附表編
    號十至十二所為，係犯刑法第三百二十條第一項之竊盜罪。被告先後多次加重竊
    盜、竊盜犯行（含加重竊盜未遂犯行），觸犯構成要件相同之罪名，顯係基於概
    括犯意反覆為之，為連續犯，應依刑法第五十六條之規定論以情節較重之攜帶兇
    器，毀壞門扇竊盜既遂罪，並加重其刑。又被告所犯如附表編號六至十二之竊盜
    犯行部分，雖未據檢察官起訴，惟該等部分與原起訴論罪部分，具有連續犯之裁
    判上一罪關係，且經檢察官移送併辦（九十三年度偵字第五○一、五七、一七六
    三、二○八五、二四五六、二四七七號），本於審判不可分之原則，為起訴效力
    所及，本院自應併予審究。末查，被告有事實欄所示之科刑及執行紀錄，有卷附
  臺灣高等法院被告全國前案紀錄表一份可稽，其受有期徒刑之執行完畢後，五年
    以內再犯有期徒刑以上之本罪，為累犯，應依刑法第四十七條之規定遞加重其刑
    。爰審酌被告正值壯年，不思循己力以正當方式賺取金錢花用，竟先後十二次竊
    取他人財物，及其犯罪之動機、目的、手段、對被害人造成之危害及犯後坦承犯
    行為一切情狀，量處如主文所示之刑，以示懲儆。扣案之老虎鉗一支、十字起子
    二支，為被告所有供本件犯罪所用之物，業據被告供明在卷，爰依刑法第三十八
    條第一項第二款，宣告沒收之；至被告竊取如附表編號八、九所用之十字起子，
    雖為被告所有供犯罪所用之物，惟並未扣案，被告亦自承已隨手丟棄（見本院九
    十三年五月十四日審判筆錄第五頁），復無證據證明現尚存在，為免執行困難，
    爰不另為沒收之諭知，併予敘明。
據上論斷，應依刑事訴訟法第二百七十三條之一第一項、第二百九十九條第一項前段
，刑法第五十六條、第三百二十一條第一項第二款、第三款、第四十七條、第三十八
條第一項第二款，判決如主文。
本案經檢察官廖曉萍到庭執行職務。
中      華      民      國    九十三    年      五      月    二十八    日
                  臺灣彰化地方法院刑事第二庭
                                  法      官  許  雅  婷
右正本證明與原本無異。
如不服本判決，應於判決送達後十日內向本院提出上訴狀( 須附繕本 )。
告訴人或被害人對於判決如有不服具備理由請求檢察官上訴者，其上訴期間之計算係
以檢察官收受判決正本之日期為準。
                                  法院書記官  謝  秋  德
中      華      民      國    九十三    年      五      月    三十一    日
 附表：
┌──┬──────────┬───────────┬─────────┬────┬───────┐
│編號│犯 罪 時 間（民國） │犯    罪    地    點  │犯   罪   方   法 │被 害 人│竊  得  財  物│
├──┼──────────┼───────────┼─────────┼────┼───────┤
│    │九十二年十一月二日約│子○○員林鎮三義里中山│以老虎鉗打破後門玻│戊○○  │鋁門窗十二面（│
│ 一 │九時許              │路一段三八一巷三十一號│璃攀爬進入，再以十│        │價值約新臺幣【│
│    │                    │                      │字起子拆下二、三樓│        │下同】一萬元）│
│    │                    │                      │之鋁門窗（無故侵入│        │              │
│    │                    │                      │他人建築物部分未據│        │              │
│    │                    │                      │告訴）            │        │              │
├──┼──────────┼───────────┼─────────┼────┼───────┤
│    │九十二年十一月二日約│子○○員林鎮三義里中山│以老虎鉗打破後門玻│辛○○  │鋁門窗十四面（│
│    │九時許              │路一段三八一巷三十二號│璃攀爬進入，再以十│        │價值約一萬二千│
│ 二 │                    │                      │字起子拆下三樓之鋁│        │元）          │
│    │                    │                      │門窗（無故侵入他人│        │              │
│    │                    │                      │建築物部分未據告訴│        │              │
│    │                    │                      │）   │        │              │
├──┼──────────┼───────────┼─────────┼────┼───────┤
│    │九十二年十一月六日約│子○○員林鎮惠來里惠明│以老虎鉗打破後門玻│癸○○  │鋁門八面及鋁窗│
│    │八、九時許          │街一○九巷二號        │璃後攀爬進入一樓，│        │五面（價值約二│
│ 三 │                    │                      │再以十字起子拆下鋁│        │萬元）        │
│    │                    │                      │門窗（無故侵入他人│        │              │
│    │                    │                      │建築物部分未據告訴│        │              │
│    │                    │                      │）                │        │              │
├──┼──────────┼───────────┼─────────┼────┼───────┤
│    │九十二年十一月十八日│子○○埔心鄉瓦中村東明│因該屋未上鎖，直接│丑○○  │鋁門窗四個（價│
│    │十二時許            │路七十三號施工中房屋三│進入後，將鋁門窗拆│        │值約五千元）  │
│    │                    │樓                    │下後，再用十字起子│        │              │
│ 四 │                    │                      │拆卸玻璃（無故侵入│        │              │
│    │                    │                      │他人建築物部分未據│        │              │
│    │                    │                      │告訴）            │        │              │
├──┼──────────┼───────────┼─────────┼────┼───────┤
│    │九十二年十一月二十六│子○○埔心鄉○○路○段│敲破門窗玻璃攀爬進│丁○○  │鋁門窗一面及鋁│
│    │日十二時三十分許    │二一八之四號          │入，以老虎鉗及十字│        │條三十支（價值│
│ 五 │                    │                      │起子拆下鋁窗及鋁條│        │約三千元）    │
│    │                    │                      │（無故侵入他人建築│        │              │
│    │                    │                      │物部分未據告訴）  │     │              │
├──┼──────────┼───────────┼─────────┼────┼───────┤
│    │九十二年十一月二十八│子○○員林鎮○○路○段│持十字起子拆卸鋁門│丙○○○│鋁門一個（價值│
│ 六 │日十一時許          │三六五巷七十五號      │（無故侵入住宅部分│        │約二千元）    │
│    │                    │                      │未據告訴）        │        │              │
├──┼──────────┼───────────┼─────────┼────┼───────┤
│    │九十二年十二月三十日│子○○埔心鄉埔心村員鹿│由未上鎖之側門進入│壬○○  │鋁門窗框一批約│
│    │九時許              │路三段二九四號廠房    │，再以十字起子拆卸│        │十幾條（價值約│
│ 七 │                    │                      │鋁窗（無故侵入他人│        │一千元）      │
│    │                    │                      │建築物部分未據告訴│        │              │
│    │                    │                      │）                │ │              │
├──┼──────────┼───────────┼─────────┼────┼───────┤
│    │九十三年一月十二日六│子○○員林鎮崙雅里崙雅│打破一樓之窗戶後進│子○○農│鋁門窗紗窗鋁片│
│    │時許                │巷一一五號子○○農田水│入，將鋁門窗拆下後│田水利會│十片、玻璃窗鋁│
│    │                    │利會員林工作站辦公室  │，再以十字起子將玻│        │片十六片（價值│
│ 八 │                    │                      │璃卸下，竊取鋁門窗│        │約四萬五千元）│
│    │                    │                      │之鋁片（無故侵入他│        │              │
│    │                    │                      │人建築物部分未據告│        │              │
│    │                    │                      │訴）              │        │              │
├──┼──────────┼───────────┼─────────┼────┼───────┤
│    │九十三年一月二十五日│子○○員林鎮崙雅里崙雅│由之前打破之一樓窗│子○○農│玻璃鋁窗之鋁片│
│    │七時許              │巷一一五號子○○農田水│戶進入，將鋁門窗拆│田水利會│八片（價值約三│
│    │                    │利會員林工作站辦公室  │下後，再以十字起子│        │萬元）        │
│ 九 │                    │                      │將玻璃卸下，竊取鋁│        │              │
│    │                    │                      │門窗鋁片（無故侵入│        │              │
│    │                    │                      │他人建築物部分未據│        │              │
│    │                    │                      │告訴）            │        │              │
├──┼──────────┼───────────┼─────────┼────┼───────┤
│    │九十三年二月八日九時│子○○員林鎮浮圳里浮圳│見機車上鑰匙未取下│甲○○  │ＵＤＬ─三八一│
│ 十 │許                  │巷二十三號前          │，逕行竊取駛離，供│        │號輕型機車    │
│    │                    │                      │其代步之用        │        │         │
├──┼──────────┼───────────┼─────────┼────┼───────┤
│    │九十三年三月十二日十│子○○埔心鄉經口村經口│徒手竊取          │己○○  │鋁製面盆二個（│
│十一│四時三十分許        │路七七巷一三○號南側葡│                  │        │價值約六百元）│
│    │                    │萄園內                │                  │        │              │
├──┼──────────┼───────────┼─────────┼────┼───────┤
│    │九十三年三月二十二日│子○○埔心鄉經口村經口│徒手行竊          │庚○○○│鐵條三條（價值│
│十二│十時三十分許        │路七七巷一三○號後葡萄│                  │        │約五百元）    │
│    │                    │園工寮內              │                  │        │              │
└──┴──────────┴───────────┴─────────┴────┴───────┘
附錄本案論罪科刑法條全文：
中華民國刑法第三百二十條
(普通竊盜罪、竊佔罪)
意圖為自己或第三人不法之所有，而竊取他人之動產者，為竊盜罪，處五
年以下有期徒刑、拘役或五百元以下罰金。
意圖為自己或第三人不法之利益，而竊佔他人之不動產者，依前項之規定
處斷。
前二項之未遂犯罰之。
中華民國刑法第三百二十一條
犯竊盜罪而有左列情形之一者，處六月以上、五年以下有期徒刑：
一  於夜間侵入住宅或有人居住之建築物、船艦或隱匿其內而犯之者。
二  毀越門扇、牆垣或其他安全設備而犯之者。
三  攜帶兇器而犯之者。
四  結夥三人以上而犯之者。
五  乘火災、水災或其他災害之際而犯之者。
六  在車站或埠頭而犯之者。
前項之未遂犯罰之。
